臺灣高等法院民事裁定　　　　　　　　　 100年度聲字第48號
聲　請　人　黃彥銘
上列聲請人因與黃明順間確認債權不存在事件，聲請裁定停止強
制執行，本院裁定如下：
    主  文
聲請人以新臺幣貳拾萬陸仟柒佰元為相對人供擔保後，臺灣臺北
地方法院九十九年度司執字第一○三七五六號強制執行程序，於
本院九十九年度上字第一二五一號事件終結確定前，准予停止強
制執行。
    理  由
一、按准許本票強制執行之裁定，性質上屬非訟事件，初無確定
    實體上權利義務關係之效力。依強制執行法第18條第 2項規
    定，於對許可強制執行之裁定提起抗告程序中，法院尚得因
    必要情形或依聲請定相當並確實之擔保，裁定停止強制執行
    ，則本票經法院裁定准許強制執行後，債務人如基於本票債
    權不存在之原因，提起確認本票債權不存在訴訟者，依舉輕
    明重之法理，自應許其提供擔保，停止強制執行，以避免債
    務人發生不能回復之損害。又法院依強制執行法第18條第2
    項定擔保金額而准許停止強制執行之裁定者，該項擔保係備
    供債權人因停止執行所受損害之賠償，其數額應依標的物停
    止執行後，債權人未能即時受償或利用該標的物所受之損害
    額，或其因另供擔保強制執行所受之損害額定之，非以標的
    物之價值或其債權額為依據。
二、本件聲請意旨略以：相對人黃明順持臺灣板橋地方法院98年
    度司票字第7908號本票裁定（以下稱系爭本票裁定）為執行
    名義，向臺灣臺北地方法院民事執行處聲請以99年度司執字
    第103756號強制執行事件（以下稱系爭執行事件）對伊所有
    臺北市○○區○○路6段99號房屋應有部分1/2及所屬基地（
    以下稱系爭房地）為強制執行，惟伊已提起確認本票債權不
    存在之訴，現繫屬本院審理中，系爭房地一經拍賣將難以回
    復，伊願供擔保聲請停止系爭執行事件之強制執行程序等語
    。查相對人於民國99年10月29日執系爭本票裁定為執行名義
    ，聲請對相對人之財產於新臺幣（下同）130萬元之本息範
    圍內為強制執行，惟聲請人前已向臺灣板橋地方法院，就含
    系爭本票裁定所示本票在內之11紙本票提起確認本票債權不
    存在之訴，經該院判決聲請人敗訴，聲請人不服，提起上訴
    ，現由本院以99年度上字第1251號事件審理在案，有本院調
    閱前開執行卷及本案卷宗可證。依首開規定，聲請人聲請於
    該確認之訴判決確定前，系爭執行事件應暫予停止，自應准
    許。又依首開說明，聲請人應供擔保之金額，以相對人請求
    聲請人給付130萬元之本息，因本件停止執行未能立即受償
    可能受到之損害為酌定標準。又遲延之債務，以支付金錢為
    標的者，債權人得請求依法定利率計算之遲延利息，民法第
    233條第1項亦有明定。則本件相對人因停止執行未能立即受
    償可能受到之損害，相當於法定遲延利息之損失。相對人於
    系爭執行事件請求執行之金額為130萬元及其中100萬元自98
    年 9月30日起至清償日止（算至99年10月29日聲請執行日，
    略以1年計），按年息6% 計算之利息，另30萬元之各10萬元
    分別自98年10月30日、98年11月30日、98年 9月15日起至清
    償日止（算至99年10月29日聲請執行日，均略以 1年計），
    按年息6%計算之利息，共計137萬8000元（130萬元＋100萬
    元×6%＋30萬元×6%），暨執行費2,400元，共計138萬400
    元，有本院調閱系爭執行案卷可稽。而本院99年度上字第12
    51號確認債權不存在事件其訴訟標的價額逾150萬元，屬得
    上訴第三審之事件，依各級法院辦案期限實施要點第 7點、
    第 8點規定，民事審判辦案期限第二審為2年、第三審為1年
    ，共須時 3年，則相對人因停止系爭執行程序可能受到相當
    法定遲延利息之損害為20萬6,700元(137萬8,000元×5%×3)
    ，則聲請人為相對人提供前開金額為擔保應為已足，爰酌定
    相當擔保金額20萬6,700元，予以准許之。
三、據上論結，本件聲請為有理由，爰裁定如主文。
中    華    民    國   100    年    2     月    24    日
                    民事第十一庭
                        審判長法  官  呂太郎
                              法  官  徐福晉
                              法  官  詹文馨
正本係照原本作成。
如不服本裁定，應於收受送達後10日內向本院提出抗告狀，並應
繳納抗告費新台幣１千元。
中    華    民    國   100    年    3     月    2     日
                              書記官  洪秋帆